【裁判字號】    90,小上,35
【裁判日期】    901231
【裁判案由】    損害賠償
【裁判全文】
臺灣新竹地方法院民事裁定  九十年小上字第三五號
    上  訴  人  乙○○
    被  上訴人  甲○○
    法定代理人  蔡永勳
右當事人間請求損害賠償事件，上訴人對於中華民國九十年十月二十九日本院九十年
度竹北小字第八五號判決不服提起上訴，本院裁定如左：
    主      文
上訴駁回。
第二審訴訟費用新台幣壹仟捌佰壹拾柒元由上訴人負擔。
    理      由
一、按對於小額程序之第一審裁判之上訴或抗告，非以其違背法令為理由，不得為之
    ，民事訴訟法第四百三十六條之二十四第二項定有明文。而依民事訴訟法第四百
    三十六條之三十二第二項準用同法第四百六十八條及第四百六十九條第一至第五
    款規定，判決不適用法規或適用不當者，為違背法令。而判決有同法第四百六十
    九條所列各款情形之一者，為當然違背法令。是當事人就小額事件第一審判決提
    起上訴，如依前揭民事訴訟法第四百三十六條之三十二第二項準用同法第四百六
    十八條規定，以第一審判決有不適用法規或適用法規不當為理由時，其上訴狀或
    理由書應有具體之指摘，並揭示該法規之條項及其內容。若係成文法以外之法則
    ，應揭示該法則之旨趣，倘為司法院解釋、或最高法院判例，則應揭示該判解之
    字號或其內容。如以民事訴訟法第四百六十九條所列各款情形為理由時，其上訴
    狀或理由書，應揭示合於該條款之事實。上訴狀或理由書如未依此項方法表明者
    ，即難認為已對原審判決之違背法令有具體之指摘，其上訴自難認為合法。此有
    最高法院八十八年度台上字第三四五號判決可資參照。
二、本件上訴人對小額訴訟之第一審判決提起上訴，核其上訴理由狀所載內容，係就
    第一審判決未採信上訴人所提證據，認定受損車輛已經完全修復，上訴人所受損
    害並未超過被上訴人修復費用，以及上訴人無法證明受有交通費用之損害等事項
    有所爭執，然關於認定上訴人因本件車禍事故受有損害之範圍及損害是否業已回
    復原狀之問題，乃原審依據證據法則取捨證據、認定事實之職權行使，非有違背
    法令之情事，此外，上訴人亦未具體說明原判決有何不適用法規或適用法規不當
    之情形，並揭示該法規之條項或其內容，及合於民事訴訟法第四百六十九條所列
    各款之事實，難認對該判決之如何違背法令已具體指摘，依前揭說明，應認其上
    訴為不合法。
三、依民事訴訟法第四百三十六條之三十二第二項、第四百四十四條第一項、第九十
    五條、第七十八條、第四百三十六條之十九第一項，裁定如主文。
中      華      民      國    九十      年    十二    月    三十一    日
                                  臺灣新竹地方法院民事第二庭
~B審判長法      官  吳上晃
~B      法      官  彭洪英
~B      法      官  雷雅雯
右正本證明與原本無異。
本裁定不得抗告。
~B法院書記官  洪儷容
中      華      民      國    九十      年    十二    月    三十一    日


司法院資訊處製作；財團法人民間司法改革基金會備份。
